臺灣雲林地方法院交通事件裁定　　　　　　　　　　　　九十三年度交聲字第九號
　　移
　　異　議　人
　　即受處分人　甲○○
右列異議人因違反道路交通管理處罰條例案件，對於交通部公路總局嘉義區監理所雲
林監理站民國九十二年十二月八日所為之裁決處分（原處分案號：雲監五字第駕裁七
二─ＫＡＣ三三三八一二號），聲明異議，本院裁定如左：
    主  文
異議駁回。
    理  由
一、原處分機關交通部公路總局嘉義區監理所雲林監理站以異議人甲○○於民國九十
    二年一月十五日二十一時三十四分，駕駛車號ＵＱ─七九八六號自用小客車行經
    最高速限為六十公里之雲林縣雲一五八甲線公路新崙路段時，為警以雷達測速器
    測得其以時速七十五公里之速度行駛，超速十五公里，而以異議人有違反道路交
    通管理處罰條例第四十條第一項規定之行為，予以掣單舉發。嗣異議人未於舉發
    通知單上所載之應到案日期前（即九十二年一月三十日前）向原處分機關提出申
    訴，原處分機關乃依道路交通管理處罰條例第四十條第一項、第六十三條第一項
    第一款及違反道路交通管理事件統一裁罰基準表規定，裁處新台幣（下同）二千
    四百元罰鍰，並記違規點數一點。
二、聲明異議意旨略以：當時適逢農曆過年前，本人開車由新崙往斗南街上行駛，該
    路段最高速限是六十公里，而本人行駛之速度還不到六十公里，執勤員警揮手示
    意停車，原先以為只是例行攔車臨檢，停車檢查相關證照後，執勤員警說你可以
    走了，此時另一位員警說你超速了，動機實讓人匪夷所思，拼業績也不是這樣的
    拼法；且本件欠缺證據，只憑一張逕行告發單如何能認定本人超速，球員（警員
    ）又怎能兼裁判，為此提出異議等語。
三、按行車速度，依標誌或標線之規定，無標誌或標線者，在市區道路，時速不得超
    過五○公里，在郊外道路時速不得超過六○公里。但在未劃設車道線或行車分向
    線之道路，市區時速不得超過三○公里，郊外時速不得超過四○公里，九十二年
    十月十五日修正前道路交通安全規則第九十三條第一項第一款定有明文。又汽車
    駕駛人，行車速度，超過規定之最高時速，處一千二百元以上二千四百元以下罰
    鍰，道路交通管理處罰條例第四十條第一項亦有明文。而汽車駕駛人有前開第四
    十條第一項之行為者，除依原條款處罰鍰外，並記違規點數一點，同條例第六十
    三條第一項第一款規定甚明。
四、經查，異議人於前開時、地，駕駛車號ＵＱ─七九八六號自用小客車行經最高速
    限為六十公里之之雲林縣雲一五八甲線公路新崙路段時，為警以雷達測速器測得
    其以時速七十五公里之速度行駛，超速十五公里，乃為警當場欄停後掣單舉發。
    嗣異議人未於舉發通知單上所載之應到案日期前向原處分機關提出申訴，原處分
    機關乃依道路交通管理處罰條例第四十條第一項、第六十三條第一項第一款及違
    反道路交通管理事件統一裁罰基準表規定，裁處二千四百元罰鍰，並記違規點數
    一點等情，有雲林縣警察局九十二年一月十五日91雲警交字第ＫＡＣ三三三八一
    二號舉發違反道路交通管理事件通知單、原處分機關九十二年十二月八日雲監五
    字第駕裁七二─ＫＡＣ三三三八一二號違反道路交通管理事件裁決書各一份在卷
    足稽，異議人固以前開情詞為辯，並當庭指認證人即事發當日攔停異議人上開違
    規事實之警員施進益就是當天表示要他離開的員警。然查，證人施進益於本院訊
    問時結證稱：（當天舉發情形？）當天我跟宋慶雲警員一起執行二十點到二十四
    點之超速交通稽查勤務。當天雷達測速器發生鳴叫聲時，我看螢幕顯示七十五公
    里，當地限速六十公里，已經超速十五公里，所以我就把那個違規車輛攔下來，
    當時宋警員他坐在駕駛座旁的座位，協助看照後鏡及雷達螢幕；（你如何知道是
    異議人的車子超速？）我們雷達測速器是鎖定最前面的第一部車，因為該第一部
    車就是異議人的車，所以我們就把他攔下來；（針對異議人提到，你們把他攔下
    來，查驗他的證件之後，其中一位警員告訴他說可以離開了，結果當他要離開時
    候，另外一名警員告訴他已經超速，是否如此？）本件我們攔車並查驗證件以後
    ，會讓違規人去看螢幕，然後開單舉發不會叫他走；（為何異議人會這樣說？）
    不知道；（你有無印象是你叫他離開？）沒有等語，互核與證人即另名在場執勤
    之員警宋慶雲到庭所證：（請詳述舉發經過。）當天我和證人施進益執行交通稽
    查勤務，我們在舉發地點用車裝雷達測速器進行測速，當時因為雷達測速器發出
    鳴叫聲，螢幕上並顯示速度七十五公里，我從後視鏡發現違規車輛，並且轉頭看
    違規車輛，判斷他是否確實有超速的情形，我們認為異議人確實超速，所以就由
    施進益把異議人的車輛攔下來，並由我開單舉發。（本件異議人稱，他開車的時
    候，被你們攔下來，他以為是臨檢查驗而已，但是施警員查驗證件之後，告訴他
    說可以離開了，結果另外一位警員說他超速了，是否如此？）不是這樣。我們只
    有在駕駛人違規情形下，我們才會攔車，不會無故攔車，攔車下來時候，我們有
    查驗他的證件，請他看測速螢幕，然後開單舉發；（施警員有無叫異議人先離開
    ？）沒有等情節相符，證人既均為依法執行職務之公務員，與異議人復夙無嫌隙
    ，其公正執法應可期待，若非確有違規情事，證人實無設詞誣攀之理。再者，警
    察舉發交通違規行為，並不以照片為必要之證明方法，若強求各種交通違規行為
    均需以照片為其裁罰依據，事實上殆不可行，蓋諸多違規行為之發生難以預期，
    違規狀態稍縱即逝，如闖紅燈（在未設置闖紅燈自動照相儀器之處所）；未戴安
    全帽之騎士見警攔查，隨即戴上安全帽；未繫安全帶之汽車駕駛見警攔查，隨即
    繫上安全帶等情形，根本無法期待此類違規行為均須照相為證，且證人上開證述
    ，既均以具結擔保其供述之真實性，並在負擔偽證罪之處罰心理下作證，在無任
    何品行證據或前科足以證明證人上開證詞係屬虛偽之情況下，自難僅因證人均是
    舉發本件交通違規之員警，而不採信其證述。是本件縱然未有照相存證，依上開
    二位證人之結證，本件異議人於前開時、地超速之違規事實，仍堪認定。
五、綜上所述，異議人上開所辯，均無足採。從而，原處分機關依道路交通管理處罰
    條例第四十條第一項、第六十三條第一項第一款及違反道路交通管理事件統一裁
    罰基準表之規定，裁處二千四百元罰鍰，並記違規點數一點，於法並無不合，異
    議人之異議為無理由，應予駁回。
六、據上論斷，應依道路交通管理處罰條例第八十七條第二項，道路交通案件處理辦
    法第十九條，裁定如主文。
中     華     民      國     九十三     年      四      月    十四      日
                                        臺灣雲林地方法院交通法庭
                                            法  官  李明益
右正本證明與原本無異。
如不服本裁定，應於裁定送達後五日內向本院提出抗告狀。
                                            書記官  許立昌
中     華     民      國     九十三     年      四      月    十四      日
